【裁判字號】    97,上訴,4154
【裁判日期】    970917
【裁判案由】    毒品危害防制條例
【裁判全文】
臺灣高等法院刑事判決                97年度上訴字第4154號
上  訴  人
即  被  告  甲○○
                   （另案於臺灣桃園監獄執行中）
上列上訴人因違反毒品危害防制條例案件，不服臺灣桃園地方法
院97年度審訴字第987號，中華民國97年7月31日第一審判決（起
訴案號：臺灣桃園地方法院檢察署97年度毒偵字第277號），提
起上訴，本院判決如下：
    主  文
上訴駁回。
    理  由
一、按不服地方法院之第一審判決而上訴者，應向管轄第二審之
    高等法院為之。上訴書狀應敘述具體理由。上訴書狀未敘述
    上訴理由者，應於上訴期間屆滿後20日內補提理由書於原審
    法院，逾期未補提者，原審法院應定期間先命補正。第二審
    法院認為上訴書狀未敘述理由或上訴有第362條前段之情形
    者，應以判決駁回之，但其情形可以補正而未經原審法院命
    其補正者，審判長應定期間先命補正。刑事訴訟法第361條
    、第367條，分別定有明文。所謂不服第一審判決之具體理
    由，必係依據卷內既有訴訟資料或提出新事證，指摘或表明
    第一審判決有何採證認事、用法或量刑等足以影響判決本旨
    之不當或違法，而構成應予撤銷之具體事由，始克當之（例
    如：依憑證據法則具體指出所採證據何以不具證據能力，或
    依憑卷證資料，明確指出所為證據證明力之判斷如何違背經
    驗、論理法則）；倘僅泛言原判決認定事實錯誤、違背法令
    、量刑失之過重或輕縱，而未依上揭意旨指出具體事由，或
    形式上雖已指出具體事由，然該事由縱使屬實，亦不足以認
    為原判決有何不當或違法者（例如：對不具有調查必要性之
    證據，法院未依聲請調查亦未說明理由，或援用證據不當，
    但除去該證據仍應為同一事實之認定），皆難謂係具體理由
    ，俾與第二審上訴制度旨在請求第二審法院撤銷、變更第一
    審不當或違法之判決，以實現個案救濟之立法目的相契合，
    並節制濫行上訴（最高法院97年度臺上字第892號判決參照
    ）。是以上訴人之上訴書狀或補提之上訴理由書，雖有敘述
    上訴理由，惟並未具體敘述第一審判決有上述違法、不當情
    形，即與未敘述具體理由無異，其所為上訴，即不符合上訴
    之法定要件。
二、本件上訴人即被告甲○○不服原審判決，提起上訴，核其上
    訴書狀理由略載：上訴人於警詢、偵訊及原審審理時，均坦
    承犯行不諱，悔意殷殷，實有悔過之意，原審判處上訴人有
    期徒刑一年，實嫌過重，爰請撤銷原判決，從輕量刑，以符
    法治，並維正義云云。
三、本院查：
（一）上訴人甲○○於民國90年8月7日因施用第一級毒品案件，
      經臺灣桃園地方法院以90年度毒聲字第3348裁定令入戒治
      處所施以強制戒治，因其戒治成效經評定為合格，復經臺
      灣桃園地方法院逾91年6月17日以91年度毒聲字第1710號
      裁定停止戒治，且於91年7月31日停止戒治出所，並付保
      護管束，迄至91年10月17日保護管束期滿未經撤銷，視為
      強制戒治期滿執行完畢，該次施用毒品犯行，並經臺灣桃
      園地方法院於91年5月22日，以90年度訴字第2017號判決
      有期徒刑7月，同年7 月10日確定。又於前開強制戒治執
      行完畢後5年內，因施用第一級毒品案件，經臺灣桃園地
      方法院於95年7月21日，以95年度訴字第1280號判決有期
      徒刑10月，並經本院於同年9月19日，以95年度上訴字第
      3095號判決駁回上訴，同年10月23日確定，再經桃園地方
      法院於96年8月1日，以96年度聲減字第1400號裁定減刑為
      有期徒刑5月確定，上訴人於96年3月23日入臺灣桃園監獄
      執行後，於96年8月22日縮刑期滿執行完畢，此有本院前
      案紀錄表在卷可查。
（二）本件原審法院係認定上訴人於前案執行完畢後竟仍不知悔
      改，復基於施用第一級毒品海洛因之犯意，於96年12月23
      日晚間9時許，在桃園縣桃園市○○街112號12樓住處，以
      針筒注射之方式，施用第一級毒品海洛因一次。嗣於同年
      12月25日下午4時許，在桃園縣桃園市○○街與鎮○街○
      路口為警查獲，並扣得其持有尚未施用完畢之第一級毒品
      海洛因1包（驗餘毛重0. 34公克），上訴人於同日下午4
      時許為警查獲後所採集之尿液，經送驗結果確呈嗎啡陽性
      反應，所扣得之白色粉末乙包，經送臺灣檢驗科技股份有
      限公司鑑定結果，亦確含有第一級毒品海洛因成分，分別
      有臺灣檢驗科技股份有限公司濫用藥物檢驗報告各乙紙附
      卷可稽，而上訴人於原審準備程序對上述事實供承不諱，
      原審合議庭裁定由受命法官獨任以簡式審判程序進行審理
      ，以上訴人犯毒品危害防制條例第10條第1項之施用第一
      級毒品罪，且上訴人於施用第一級毒品海洛因前後，持有
      第一級毒品海洛因之低度行為，為施用之高度行為所吸收
      ，不另論罪。又上訴人前案受有期徒刑執行完畢後，五年
      以內故意再犯本件有期徒刑之罪，為累犯，應依刑法第47
      條第1項規定加重其刑，原審並審酌上訴人前因施用毒品
      ，經觀察、勒戒、強制戒治及判處徒刑，仍未能戒斷毒癮
      ，復再度施用足以導致人體機能發生依賴性、成癮性及抗
      藥性等障礙之第一級毒品海洛因，戕害身心健康，其犯後
      尚能坦承犯行等一切情事，乃量處上訴人有期徒刑一年之
      刑期，經核原判決認事用法尚無不當，量刑亦稱妥適。
（三）本件上訴人既曾經接受觀察、勒戒與強制戒治，並經法院
      判處有期徒刑執行完畢，復犯本件施用毒品罪，顯見上訴
      人確有施用毒品難以戒斷之習性，其提起上訴，上訴理由
      僅謂有所悔意，請求輕判云云，並未具體指摘原判決關於
      認定事實、適用法律及量刑，有何違法或不當之處。依首
      揭說明，本件上訴不合上訴之法定要件，應予駁回，並不
      經言詞辯論為之。
四、據上論斷，應依刑事訴訟法第367條前段、第372條，判決如
    主文。
中    華    民    國    97    年    9    月    17    日
                  刑事第十三庭  審判長法  官  曾德水
                                      法  官  林婷立
                                      法  官  陳恆寬
以上正本證明與原本無異。
如不服本判決，應於收受送達後十日內向本院提出上訴書狀，其
未敘述上訴之理由者並得於提起上訴後十日內向本院補提理由書
（均須按他造當事人之人數附繕本）。
                                      書記官  黃家麟
中    華    民    國    97    年    9     月    17    日


司法院資訊處製作；財團法人民間司法改革基金會備份。
